【裁判字號】    98,抗,141
【裁判日期】    980601
【裁判案由】    損害賠償強制執行聲明異議
【裁判全文】
臺灣高等法院高雄分院民事裁定           98年度抗字第141號
抗  告  人  乙○○民國93年.
法定代理人  丙○○
上列抗告人因與相對人甲○○間請求損害賠償強制執行聲明異議
事件，對於民國98年4 月21日臺灣高雄地方法院98年度審事聲字
第12號所為裁定提起抗告，本院裁定如下：
    主  文
抗告駁回。
抗告程序費用由抗告人負擔。
    理  由
一、抗告意旨略以：伊聲請強制執行之執行名義為原審97年度家
    訴字第35號確定判決，該判決主文諭知「被告（相對人）應
    自民國97年3 月25日起至113 年11月12日止，按於每月1 日
    給付原告乙○○新台幣（下同）1 萬元，如有1 期未按期履
    行，視為全部到期」，該判決於97年8 月11日確定，故解釋
    上相對人只要於97年9 月1 日前未給付債權人97年4 月1日
    、5 月1 日、6 月1 日、7 月1 日、8 月1 日及9 月1 日，
    每月各1 萬元之扶養費，應即視為全部債務均已到期，而迄
    至97年9 月1 日時止，債務人僅支付4 萬元，此與債務人應
    給付之6 萬元尚差2 萬元，故伊於97年9 月24日聲請本件強
    制執行，自屬適法；相對人若認其確已於97年9 月1 日時已
    繳清應給付之6 萬元，應由相對人提訴訟，執行法院認應由
    伊提起確認之訴，尚有違誤云云。
二、抗告人於97年9 月24日聲請強制執行之執行名義為原審97年
    度家訴字第35號確定判決，該判決主文諭知「被告（相對人
    ）應自民國97年3 月25日起至113 年11月12日止，按於每月
    1 日給付原告乙○○新台幣（下同）1 萬元，如有1 期未按
    期履行，視為全部到期」，該判決於97年8 月11日確定，有
    強制執行聲請狀、判決書及確定証明書附卷（原審執行卷一
    至七頁）。依抗告人主張本件強制執行之債權，分為已到期
    債權即97年4 月1 日起至97年9 月1 日止計6 個月6 萬元之
    扶養費債權及自97年10月1 日起至113 年11月12日止分期給
    付之扶養費債權2 種。而已到期之債權6 萬元，係因不可歸
    責於相對人之事由，無法依判決主文所示於每月1 日給付予
    抗告人，故無1 期未按履行，視為全部到期之適用。即已到
    期債權與未到期債權之執行方法應有不同，前者抗告人得請
    求相對人1 次給付6 萬元；而後者則相對人需按月給付1 萬
    元，如有1 期未按時履行，未到期部分視為全部到期。本件
    抗告人於聲請強制執行時，並未要求相對人1 次給付已到期
    之扶養費債權6 萬元，而以相對人未按月給付1 萬元扶養費
    ，喪失分期給付之利益，聲請執行強制執行全部債權197 萬
    2880元，已有未當。而相對人於判決確定前之97年7 月29日
    即先給付3 萬元，又於97年8 月29日、97年9 月30日分別給
    付1 萬元，於97年10月16日再給付3 萬元，97年11月26日、
    97年12月30日、98年1 月20日、98年2 月24日分別給付1 萬
    元，迄今均按月給付，並未積欠，為兩造所不爭執，並有第
    一商業銀行存款存根聯附卷（本院卷十一至十七頁）。故相
    對人已自動清償已到期之6 萬元完畢，且迄今均依執行名義
    按月給付1 萬元予抗告人，並無遲延之情事。故抗告人主張
    相對人未依執行名義履行，債權視為全部到期，尚非可採。
    原審駁回抗告人之聲請，理由雖有不同，結果則無二致。抗
    告意旨指摘原裁定不當，求予廢棄，為無理由，應予駁回。
三、據上論結，本件抗告為無理由，依強制執行法第30條之1 、
    民事訴訟法第495 條之1 第1 項、第449 條第2 項、第95條
    、第78條，裁定如主文。
中    華    民    國    98    年    6     月      1   日
                            民事第六庭`
                                審判長法官  許明進
                                法      官  徐文祥
                                法      官  李炫德
以上正本證明與原本無異。
如不服本裁定應於送達後10日內向本院提出再抗告狀（並按他造
當事人之人數附繕本），並繳納再抗告費新臺幣1,000 元。
再為抗告僅得以適用法規顯有錯誤為理由，並應委任律師為代理
人。
中    華    民    國    98    年    6     月    1     日
                                書  記  官  盧雅婷
附註：
抗告人之配偶、三親等內之血親、二親等內之姻親，或抗告人為
法人、中央或地方機關時，其所屬專任人員具有律師資格並經法
院認適當者，亦得為第三審代理人。
抗告人或其法定代理人具有律師資格者及前項情形，應於提起抗
告或委任時釋明之。


司法院資訊處製作；財團法人民間司法改革基金會備份。
